臺灣士林地方法院刑事判決　　　　　　　　　　　　　　九十一年度易字第三五號
　　聲　請　人　臺灣士林地方法院檢察署檢察官
　　被　　　告　甲○○
右列被告因竊佔案件，經檢察官聲請逕以簡易處決處刑（九十年度偵字第六一一八號
），本院認不宜以簡易判決處刑（九十年度簡字第一０一九號），改依通常程序審理
，判決如左：
    主  文
甲○○意圖為自己不法之利益，而竊佔他人之不動產，處拘役伍拾日，如易科罰金，
以佰元折算壹日。緩刑貳年。
    事  實
一、甲○○係設於台北市○○區○○路四段二五Ｏ號一樓「豪豐汽車修配廠」之現場
    負責人，竟意圖為自己不法之利益，於民國八十九年十一月間起，以在人行道及
    坡道上舖水泥之方式，竊佔上址修配廠前之道路及人行道充作工作場所修配車輛
    使用（範圍詳如附圖所示），排除他人之使用，嚴重影響行人通行及道路通暢，
    經台北市政府警察局士林分局後港派出所於八十九年十一月十六日、九十年三月
    二十六日二次舉發取締，皆不予理會。嗣於九十年五月二十三日，在上址繼續佔
    用人行道時，為警查獲。
二、案經臺北市政府警察局士林分局報請臺灣士林地方法院檢察署檢察官聲請簡易判
    決處刑，本院改依通常程序審理。
    理  由
一、訊據被告甲○○固坦承有於右揭時、地在其修配廠前之人行道舖設水泥之事實，
    惟辯稱係因為該處路面不平，為讓大眾及自己出入方便才舖設等語。經查：被告
    竊佔人行道及道路，舖設水泥，充作停放修理車輛之事實，業據證人即台北市政
    府警察局士林分局後港派出所警員張志成於偵查及本院審理時到庭證述屬實，且
    有現場照片三張、台北市政府警察局舉發違反道路交通管理事件通知單二紙在卷
    可資佐證，而觀之現場照片亦可見該人行紅磚道業經被告舖設成水泥路面，並停
    放修理車輛等情，自難謂被告無佔用之事實，又被告佔用之面積範圍如附圖所示
    ，亦經本院會同台北市士林地政事務所到場勘驗屬實，並有勘驗筆錄及該地政事
    務所複丈成果圖在卷可稽，被告所辯顯係卸責之詞，委不足取。本件事證明確，
    被告犯行洵堪認定。
二、核被告甲○○所為，係犯刑法第三百二十條第二項、第一項竊佔罪。又竊佔罪為
    即成犯，竊佔行為完成，犯罪即成立，其後之繼續竊佔為狀態之繼續，故被告自
    八十九年十一月間至九十年五月二十三日止佔用人行道，僅成立單純一罪。爰審
    酌被告犯罪之目的、動機及其素行、生活狀況、智識程度、所生危害、犯罪後態
    度，事後業將人行道恢復等一切情狀，量處如主文所示之刑，並諭知易科罰金之
    折算標準。查被告前未曾受有期徒刑以上刑之宣告，有臺灣高等法院檢察署刑案
    紀錄表一份在卷可佐，其因一時失慮，偶罹刑典，經此刑之宣告後，應知警惕而
    無再犯之虞，本院因認暫不執行其刑為當，予以宣告緩刑二年，用啟自新。
據上論斷，依刑事訴訟法第四百五十二條、第二百九十九條第一項前段，刑法第三百
二十條第二項、第一項、第四十一條第一項前段、第七十四條第一款，罰金罰鍰提高
標準條例第一條前段、第二條，判決如主文。
本案經檢察官陳文哲到庭執行職務
中      華      民      國    九十一    年      四      月    二十五    日
                                   臺灣士林地方法院刑事第四庭
                                       法  官  王  俊  雄
右正本證明與原本無異。
如不服本判決，應於判決送達後十日內，向本院提出上訴狀。
                                       書記官  許  秋  莉
中      華      民      國    九十一    年      五      月      一      日
附錄本案論罪科刑依據之法條全文：
刑法第三百二十條第一項、第二項
意圖為自己或第三人不法之所有，而竊取他人之動產者，為竊盜罪，處五年以下有期
徒刑、拘役或五百元以下罰金。
意圖為自己或第三人不法利益，而竊佔他人之不動產者，依前項之規定處斷。
